【裁判字號】    97,訴,203
【裁判日期】    970317
【裁判案由】    毒品危害防制條例
【裁判全文】
臺灣板橋地方法院刑事判決               97年度訴字第203號
公  訴  人  臺灣板橋地方法院檢察署檢察官
被      告  甲○○
                   （另案於臺灣臺北監獄臺北分監執行）
上列被告因違反毒品危害防制條例案件，經檢察官提起公訴（九
十六年度毒偵字第九０八０號），被告於準備程序中對被訴之事
實為有罪陳述，本院合議庭裁定由受命法官獨任行簡式審判程序
，並判決如下：
    主  文
甲○○施用第一級毒品，累犯，處有期徒刑拾壹月；又施用第二
級毒品，累犯，處有期徒刑柒月。應執行有期徒刑壹年參月。
    事  實
一、甲○○前於民國八十九年間因施用毒品案件，經本院以八十
    九年度毒聲字第五六四號裁定送觀察、勒戒後，認無繼續施
    用毒品之傾向，於八十九年三月十四日釋放出所，並經臺灣
    板橋地方法院檢察署檢察官於八十九年三月十四日以八十九
    年度毒偵字第七四五號為不起訴處分確定；又於九十年間犯
    施用第一級毒品、第二級毒品案件，經本院以九十年度毒聲
    字第三九八九號裁定送觀察、勒戒後，認有繼續施用毒品之
    傾向，再經本院以九十年度毒聲字第四四０三號裁定令入戒
    治處所施以強制戒治，嗣經本院以九十一年度毒聲字第一九
    四０號裁定停止戒治付保護管束，於九十一年十一月十一日
    保護管束期滿未經撤銷，視為強制戒治執行完畢，而刑案部
    分由臺灣板橋地方法院檢察署檢察官就上開施用毒品犯行提
    起公訴，經本院以九十一年度訴字第三七七號判決應執行有
    期徒刑十月確定，於九十二年十一月二十八日縮刑期滿執行
    完畢（於本案構成累犯）；復於九十六年六月間犯施用第一
    級毒品、第二級毒品案件，經本院以九十六年度訴字第二八
    三四號判決應執行有期徒刑一年二月確定（此部分罪刑尚未
    執行完畢），猶不知悔改。甲○○明知海洛因、甲基安非他
    命分別係毒品危害防制條例所規定之第一級、第二級毒品，
    不得非法持有、施用，竟於上開強制戒治執行完畢釋放後五
    年內犯施用第一級毒品、第二級毒品罪後，復基於施用第一
    級毒品海洛因之犯意，於九十六年十一月七日下午五時許為
    警採尿前二十六小時內之某時（其為警查獲後至採尿前之人
    身自由受公權力拘束之時間應予扣除），在臺北縣板橋市某
    處，以將海洛因摻水放入注射針筒注射至身體血管之方式，
    非法施用第一級毒品海洛因；甲○○另基於施用第二級毒品
    甲基安非他命之犯意，於九十六年十一月七日下午五時許為
    警採尿前九十六小時內之某時（其為警查獲後至採尿前之人
    身自由受公權力拘束之時間亦應予扣除），在臺北縣板橋市
    某處，將毒品甲基安非他命置於鋁箔紙上，並點火加熱燒烤
    產生白煙吸聞之方式，非法施用第二級毒品甲基安非他命。
    嗣於九十六年十一月七日下午四時許，甲○○在臺北縣板橋
    市○○街二四七號前為警查獲，並扣得注射針筒一支。
二、案經臺北縣政府警察局新莊分局報請臺灣板橋地方法院檢察
    署檢察官偵查起訴。
    理  由
一、訊據被告甲○○對於上揭時地施用第一級毒品海洛因、第二
    級毒品甲基安非他命之事實，於本院審理中坦承不諱；又被
    告經警查獲所採集尿液經送鑑定，亦呈海洛因代謝物鴉片類
    （嗎啡）、甲基安非他命陽性反應，有臺灣檢驗科技股份有
    限公司九十六年十一月二十三日（檢體編號Ｈ000000
    0號）濫用藥物尿液檢驗報告、代碼對照表各一紙在卷可稽
    。又被告前於八十九年間因施用毒品案件，經本院以八十九
    年度毒聲字第五六四號裁定送觀察、勒戒後，認無繼續施用
    毒品之傾向，經臺灣板橋地方法院檢察署檢察官於八十九年
    三月十四日以八十九年度毒偵字第七四五號為不起訴處分確
    定；又於九十年間犯施用第一級毒品、第二級毒品案件，經
    本院以九十年度毒聲字第三九八九號裁定送觀察、勒戒後，
    認有繼續施用毒品之傾向，再經本院以九十年度毒聲字第四
    四０三號裁定令入戒治處所施以強制戒治，嗣經裁定停止戒
    治付保護管束，於九十一年十一月十一日保護管束期滿未經
    撤銷，視為強制戒治執行完畢，刑案部分由臺灣板橋地方法
    院檢察署檢察官就上開施用毒品犯行提起公訴，經本院以九
    十一年度訴字第三七七號判決應執行有期徒刑十月確定，復
    於九十六年六月間犯施用第一級毒品、第二級毒品案件，經
    本院以九十六年度訴字第二八三四號判決應執行有期徒刑一
    年二月確定，有臺灣高等法院被告前案紀錄表附卷可憑，被
    告係強制戒治執行完畢釋放後五年內犯施用第一級毒品、第
    二級毒品罪後，又再犯本件施用第一級、第二級毒品之罪。
    本案事證明確，被告犯行洵堪認定，應依法論科。
二、按海洛因、甲基安非他命係毒品危害防制條例第二條第二項
    第一款、第二款所明定之第一級、第二級毒品，不得非法持
    有、施用。核被告所為，係犯毒品危害防制條例第十條第一
    項之施用第一級毒品海洛因罪，及同條第二項之施用第二級
    毒品甲基安非他命罪。其施用第一級毒品海洛因前持有海洛
    因，施用第二級毒品甲基安非他命前持有甲基安非他命之低
    度行為，應分別為施用海洛因、甲基安非他命之高度行為所
    吸收，均不另論罪。又其所犯上開二罪，犯意各別，罪名不
    同，應予分論併罰。查被告前有事實欄所載之犯罪執行完畢
    紀錄，有前開臺灣高等法院被告前案紀錄表可按，其於刑之
    執行完畢後五年內，故意再犯本件有期徒刑以上之刑之二罪
    ，均為累犯，應依刑法第四十七條第一項之規定加重其刑。
    爰審酌被告犯罪之動機、目的、手段，施用毒品犯罪戕害一
    己之身心健康，惟未對他人造成實際損害，及被告國小畢業
    之智識程度（見警詢筆錄）、單親之家庭狀況，暨犯後坦承
    犯行之態度等一切情狀，分別量處如主文所示之刑，並定其
    應執行之刑，以資儆懲。至扣案之注射針筒一支，據被告於
    警詢、本院審理中均供稱該注射針筒係其注射胰島素所用之
    物等語，此外，即無其他證據足以證明該扣案注射針筒係供
    被告本案施用第一級毒品海洛因所用之物，尚難以遽認係被
    告本案犯罪所用之物，爰不予宣告沒收，附此敘明。
據上論斷，應依刑事訴訟法第二百七十三條之一第一項、第二百
九十九條第一項前段，毒品危害防制條例第十條第一項、第二項
，刑法第十一條前段、第四十七條第一項、第五十一條第五款，
判決如主文。
本案經檢察官鄭潔如到庭執行職務。
中    華    民    國    97    年    3     月    17    日
                  刑事第十六庭  法  官  楊 志 雄
以上正本證明與原本無異。
如不服本判決應於送達後十日內向本院提出上訴狀。
                                書記官  陳 春 銘
中    華    民    國    97    年    3     月    17    日
附錄本案論罪科刑法條全文：
毒品危害防制條例第十條
施用第一級毒品者，處六月以上五年以下有期徒刑。
施用第二級毒品者，處三年以下有期徒刑。


司法院資訊處製作；財團法人民間司法改革基金會備份。
